臺灣高等法院刑事判決　　　　　　　　　九十年度上更(一)字第一三號
　　上　訴　人
　　即　被　告　丁○○
　　指定辯護人　甲○公設辯護人
右上訴人因毒品危害防制條例案件，不服臺灣板橋地方法院八十七年度訴字第一三四
八號，中華民國八十八年一月十三日第一審判決（起訴案號：臺灣板橋地方法院檢察
署八十七年度偵字第三九四六號，併辦案號：八十七年度偵字第一六三０二號）提起
上訴，經判決後由最高法院發回更審，甲○判決如左：
    主  文
上訴駁回。
    事  實
一、丁○○有贓物、違反麻醉藥品管理條例等前科，民國八十一年十月十二日，因贓
    物案，經台灣板橋地方法院判處有期徒刑七月，於八十三年三月四日執行完畢，
    另於八十六年十一月十三日，因違反麻醉藥品管理條例案，經台灣板橋地方法院
    判處有期徒刑六月確定，於八十六年十二月十八日易科罰金執行完畢，猶不知悔
    改。竟意圖營利，而基於概括之犯意，以將其所購得之安非他命，從中抽取部分
    供己吸用，再以購買時之原價賣出之方式，販賣安非他命予他人，從中牟取不法
    利益，其先後於八十六年中，在不詳地點販賣安非他命與戊○○二、三次，每次
    約新台幣（下同）一千元至二千元不等，又於八十六年年底、八十七年初時，在
    其台北縣五股鄉○○路○段二三五號之十二住處樓下及洪瑞聰位於台北縣蘆洲市
    ○○街二十二巷三十一弄十二號四樓住處，先後二次販賣安非他命與洪瑞聰，每
    次五千元或七千元不等。
二、案經台北市政府警察局移送臺灣板橋地方法院檢察署檢察官偵查起訴，及移送併
    辦。
    理  由
一、訊據上訴人即被告岳春喜（下稱被告）矢口否認有上揭連續販賣安非他命之犯行
    ，辯稱：伊不知洪瑞聰何以要誣陷伊，伊於警訊所言販賣安非他命之事，係因半
    夜受訊所致，陳厚得德於警訊稱向伊買安非他命係受警察唆使所致，其於第一審
    審理時已澄清，公設辯護人辯護意旨略稱證人洪聰德就向被告購滿買安非他命之
    之時間、地點、金額、次數等事項，前後所供不一，其證言不實在，證人戊○○
    於原審審理時證稱係警員硬要伊指證被告販賣安非他命，足見係警員誘導所致，
    故本件無任何證據足證被告販賣安非他命等語。
二、惟查：
  (一)被告同意接受警察作夜間訊問，有筆錄可稽。承辦警員乙○○表明偵訊程序無刑
    求，既無証據証明警察有強迫其簽名認罪，自不得主張夜間訊問不合法，其信口
    刑求之抗辯顯無足採。至於警訊筆錄有綽號七人及其連絡電話，應係按被告電話
    簿內容抄錄，然警察並未依此追查，如被告無該陳述，自無該記錄之必要，殊難
    以之作為刑求証據，先予指明。
  被告於警訊時經警訊問其向丙○○購買安非命，除供自己吸用外，尚販賣於何人
    吸用時，答稱：「我除了自己吸用外並將安非他命賣給綽號阿聰、阿德之人」「
    我是向丙○○買一小包約一公克價格五千後，每小包挑一點起來自己吸用，爾後
    將不足一公克一小包之安非他命以同樣價格賣於他人」等語明確（見八十七年度
    偵字第三九四六號偵查卷第四、五頁正面）。顯見被告以每小包一公克五千元買
    入之後，以每小包不足一公克之重量，仍以五千元之價格賣出，買入與賣出之間
    既有價差利得，顯見被告係以營利為目的，自應成立販賣行為。
  證人洪瑞聰於警訊時、檢察官偵查中及原審調查初訊時；及證人戊○○於檢察官
    偵查中均證稱被告確有販賣安非他命予彼二人等語之情節均大致相符，雖證人洪
    瑞聰就被告販賣之次數，前後所供不一，惟因其所指證被告販賣安非他命之基本
    事實陳述，與真實性無礙，自仍得加以採信（最高法院七十四年台上字第一五九
    九號判例參照）。本件證人洪瑞聰於八十六年十二月十七日警訊時供稱伊向被告
    購買安非他命，每次五千元約一公克之數量（八十七年度偵字第三九四六號偵查
    卷第七頁）等語，八十七年五月二十二日警訊時供稱八十七年一至四月間曾向被
    告購買安非他命二至三次，每次五千元等語（見八十七年度偵字第一六三０二號
    偵查卷第六頁），同日經警移檢檢察官偵查時供稱向被告購買安非他命係在被警
    查獲那次前後，大約八十六年年底，向被告買二次，一次拜託被告買，一次是到
    被告樓下跟被告買，代價是每公克五千元等語（見同上八十七年度偵字第三九四
    六號偵查卷第四十六頁）。迄於八十七年九月三十日原審審理時，供稱一次是在
    被告家樓下向被告買安非他命，一次是被告拿至伊家樓下賣伊，一次是五千元，
    一次是七千元，時間約在八十六年接近過年時到八十七年間，二次均係伊將錢交
    給被告，被告將安非他命交給伊，伊並非要誣陷被告等語（見原審卷第四十七、
    四十八頁）。由上述證人前後供詞，就販賣之次數、價格雖稍有出入，惟其所指
    證被告販賣安非他命之基本事實陳述，與真實性無礙，其於八十七年九月三十日
    原審訊問時，因陳述較為詳盡，自得加以採信。至證人洪瑞聰嗣後於八十七年十
    月十四日原審審理時翻異前詞，改稱是伊向被告要安非他命吸用，伊是要被告幫
    忙調貨，伊不清楚被告有無賺得利益等語，以及證人戊○○於原審及甲○先後二
    次審理時改稱警察要伊指認被告，伊只是隨便說說，事實上未向被告買過安非他
    命等語，然查本件係警察長期監聽（見八十六年聲監字第六二○號卷），獲悉販
    毒情報才循線偵獲。以戊○○答詢語氣自然平順，自非出於逼供。洪瑞聰、戊○
    ○事後翻供顯均係事後迴護被告之詞，並不可採。
  (二)綜上分述，被告空言否認犯行，核屬畏罪卸責之詞，均無可採。事証已足，犯行
    足堪認定。
三、查「安非他命」屬中樞神經興奮劑，具有輕微之成癮性，服用後會產生依賴性、
    耐藥性、並引起不安、頭昏、顫抖、亢進性反應、失眠、焦慮、譫妄、慢性中毒
    、精神障礙、類似精神分裂症之錯覺、幻覺、妄想及伴有行動與性格異常等副作
    用。其劑量增大時，甚或會致死亡。而其慣用者，由於精神錯亂，更具有暴力攻
    擊及反社會行為等傾向，情況極為嚴重，尤以戒絕不易，其毒害不在煙毒之下，
    乃經行政院衛生署於七十九年十月九日以七九、十、九衛署藥字第九０四一四二
    號公告列入麻醉藥品管理條例第二條第四款所定「化學合成類麻醉藥品」管理，
    並禁止於醫療上使用，非法販賣、持有、施打、吸用。核被告違反規定，非法販
    賣，係犯麻醉藥品管理條例第十三條之一第二項第一款之罪。被告先後多次非法
    販賣安非他命犯行間，均時間緊接，犯罪構成要件相同，顯係基於概括之犯意反
    覆為之，應依連續犯之規定論以一罪並依法加重其刑。被告非法持有安非他命之
    低度行為，已為販賣之高度行為所吸收，不另論罪。被告於八十一年十月十二日
    ，因贓物案，經台灣板橋地方法院判處有期徒刑七月，於八十三年三月四日執行
    完畢，另於八十六年十一月十三日，因違反麻醉藥品管理條例案，經台灣板橋地
    方法院判處有期徒刑六月確定，於八十六年十二月十八日易科罰金執行完畢，有
    台灣高等法院檢察署刑案紀錄簡覆表在卷可稽，其於有期徒刑執行完畢，五年以
    內再犯本件有期徒刑以上之罪，為累犯，應依法刑法第四十七條規定，加重其刑
    。又被告行為後，毒品危害防制條例已於八十七年五月二十日公布、並自同月二
    十二日起施行，以該條例第四條第二項販賣第二級毒品安非他命罪（處無期徒刑
    或七年以上有期徒刑），與被告行為時之麻醉藥品管理條例第十三條之一第二項
    第一款之罪（處五年以上有期徒刑）相比較結果，以行為時之舊法即麻醉藥品管
    理條例第十三條之一第二項第一款之罪較有利於被告，自應適用該舊法（麻醉藥
    品管理條例雖於八十八年六月二日公佈修正為管制藥品管理條例，並廢除第十三
    條之一的刑事處罰規定，惟此項修正是因毒品危害防制條例於八十七年五月二十
    日公布修正後，已將麻藥犯罪納入其中，從而對於未判決確定之違反麻醉藥品管
    理條例案件，依刑法從新從輕的原則，仍依麻醉藥品管理條例論處）。爰依原麻
    醉藥品管理條例第十三條之一第二項第一款之罪處斷，附予敘明。移送併辦（八
    十七年度偵字第一六三０二號）部分，與本案起訴部分，係屬同一案件，甲○自
    得併予審究，附予敘明。
四、原審適用原麻醉藥品管理條例第十三條之一第二項第一款，刑法第二條第一項但
    書、第十一條前段、第五十六條、第四十七條，並爰審酌被告丁○○有贓物、違
    反麻醉藥品管理條例等前科素行、犯罪之動機、被告販賣麻醉藥品，戕害他人身
    體健康甚鉅，對社會善良風俗及安寧秩序損害非輕，及其販賣之數量、時間長短
    、犯罪後飾詞圖卸並無悔意等一切情狀，量處有期徒刑五年六月，認事用法，均
    無不當，量刑亦屬妥當，上訴人仍執前詞指摘原判決不當，其上訴為無理由，應
    予駁回。
據上論斷，應依刑事訴訟法第三百六十八條，判決如主文。
本案經檢察官李良忠到庭執行職務。
中      華      民      國    九十一    年      一      月     三十     日
                            臺灣高等法院刑事第十八庭
                                審判長法  官  吳      敦
                                      法  官  劉  慧  芬
                                      法  官  吳  明  峰
右正本證明與原本無異。
如不服本判決應於收受送達後十日內向甲○提出上訴書狀，其未敘述上訴之理由者並
得於提起上訴後十日內向甲○補提理由書（均須按他造當事人之人數附繕本）。
                                      書記官  李  華  安
中      華      民      國    九十一    年      一      月     三十     日
附錄本案論罪科刑法條全文：
麻醉藥品管理條例第十三條之一第二項第一款：
違反前條之規定，其屬於第二條第四款之麻醉藥品者，依左列規定處罰：
一、非法輸入、製造、運輸、販賣者，處五年以上有期徒刑，得併科五萬元以下罰金
    。
